臺灣板橋地方法院刑事判決　　　　　　　　　　　　九十一年度訴字第二九號
　　公　訴　人　臺灣板橋地方法院檢察署檢察官
　　被　　　告　丁○○　男　二.
　　　　　　　　丙○○　女　四.
　　指定辯護人　乙○公設辯護人黃青慧
右列被告等因偽造有價證券等案件，經檢察官提起公訴（九十一年度偵緝字第一一○
二號、九十一年度偵字第一九三三○號），乙○判決如左：
    主  文
丁○○共同連續行使偽造私文書，足以生損害於他人，處有期徒刑陸月，如易科罰金
，以參佰元折算壹日。附表壹所示偽造之「己○○」署押（含指印）共計壹拾捌枚、
偽造之「陶燈龍」署押（含指印）共計陸枚、「己○○」所有中華民國交通部製發汽
車駕駛執照之「丁○○」照片乙張均沒收。又連續行使偽造私文書，足以生損害於公
眾及他人，處有期徒刑陸月，如易科罰金，以參佰元折算壹日。簽帳單客戶存根聯參
聯及簽帳單特約商店存根聯上偽造之「甲○○」署押陸枚均沒收。應執行有期徒刑拾
壹月，如易科罰金，以參佰元折算壹日。附表壹所示偽造之「己○○」署押（含指印
）共計壹拾捌枚、偽造之「陶燈龍」署押（含指印）共計陸枚、「己○○」所有中華
民國交通部製發汽車駕駛執照之「丁○○」照片乙張、簽帳單客戶存根聯參聯及簽帳
單特約商店存根聯上偽造之「甲○○」署押陸枚均沒收。
丙○○意圖為自己不法之所有，而侵占遺失物，處罰金貳仟元，如易服勞役，以佰
元折算壹日。
    事  實
一、丁○○（原名吳正宗）曾因竊盜案件，於民國九十年二月二十七日，經乙○以九
    十年度易字第二三八號判處有期徒刑七月，緩刑二年確定，現緩刑中。詎其仍不
    知悔改，為租車使用，然無駕駛執照，竟與陶登榮（已歿，業經臺灣板橋地方法
    院檢察署以九十一年度偵字第四三六九號為不起訴處分確定）共同基於行使變造
    特種文書、行使偽造私文書之犯意聯絡，於九十年（起訴書誤載為九十一年）四
    月二十九日十三時、十四時許，在陶登榮位於臺北縣板橋市○○街一三九巷二十
    弄五之二號（即三樓）之住處，由陶登榮提供己○○失竊之汽車駕駛執照及全民
    健康保險卡各乙枚（該汽車駕駛執照及全民健康保險卡係己○○所有，於九十年
    四月底某日，置放於停放在桃園市○○路與民族路口之機車置物箱內，機車置物
    箱遭撬開，其內之汽車駕駛執照、機車駕駛執照、全民健康保險卡、行車執照、
    書包、皮包、現金、身分證一併遭姓名年籍不詳之人竊取），而丁○○明知陶登
    榮所交付前開己○○所有之汽車駕駛執照及全民健康保險卡各乙枚均係來源不明
    之贓物，仍一併予以收受之，並在己○○所有之汽車駕駛執照上換貼自己之照片
    ，而共同變造前揭汽車駕駛執照，足生損害於己○○本人及監理機關對於駕駛執
    照管理之正確性。同日十九時四十分許，隨即一同前往臺北縣中和市○○路四七
    六號詠祥（起訴書誤載為翔）小客車租賃有限公司（另一名稱為白宮小客車租賃
    有限公司，下簡稱詠祥公司），由丁○○持己○○之全民健康保險卡及變造之己○○汽車駕駛執照承租車號ＣＣ－○五一三號營業小客車，並持交詠祥公司店長
    （起訴書誤載為負責人）戊○○登記而行使之，復在附表一編號一至三所示文書
    之承借人、使用人還車簽章處、發票人處，偽簽己○○之署押及按捺指印共九枚
    ，另由陶登榮擔任連帶保證人，在上述附表一編號一至三所示文書上之連帶保證
    人及發票人處，偽簽陶燈龍之署押及按捺指印共六枚，接續偽造上開私文書，並
    由丁○○持交戊○○留存而行使之，足以生損害於己○○及詠祥公司。復與庚○○（業經乙○以九十一年度訴字第一一四三號判處有期徒刑三月，如易科罰金，
    以三百元折算一日，現上訴臺灣高等法院中）基於行使變造特種文書、行使偽造
    私文書之犯意聯絡，於九十年五月二十五日十九時許，前往右述詠祥公司，由丁○○持己○○之全民健康保險卡及變造之己○○汽車駕駛執照承租車號ＣＣ－○
    五一三號營業小客車，並持交戊○○登記而行使之，復在附表一編號一至三所示
    文書之承借人、使用人還車簽章處、發票人處，偽簽己○○之署押及按捺指印共
    九枚，另由庚○○擔任連帶保證人，在上述附表一編號一至三所示文書上之連帶
    保證人及發票人處，簽署自己之署押及按捺指印（庚○○簽署自己之署押及按捺
    指印部分不構成偽造署押），而後由丁○○持交戊○○留存而行使之，足以生損
    害於己○○及詠祥公司。又於九十一年五月一日，明知其母丙○○所交付之皮包
    乙只，係丙○○拾獲而屬來源不明之贓物（容後敘明），仍另萌收受贓物之犯意
    ，在其位於臺北縣土城市○○路四六巷七號十六樓之住處，予以收受之，見內有
    甲○○所有由慶豐商業銀行股份有限公司（下簡稱慶豐銀行）核發之信用卡乙枚
    ，隨即意圖為自己不法之所有，基於行使偽造簽帳單私文書、詐欺取財之概括犯
    意，連續於附表二編號一至三所示之時、地，購買如附表二所示金額之商品後，
    佯為上述信用卡之持有人，行使該信用卡予附表二編號一至三所示之特約商店之
    店員結帳，並在簽帳單之私文書上以複寫方式一次偽造甲○○之署押一式二枚，
    連續偽造三次，共偽造甲○○之署押六枚（簽帳單一式二聯，其中一聯由客戶存
    查，另一聯由特約商店存查），並將特約商店存根聯簽帳單交予各該店員予以行
    使，使各該店員陷於錯誤而將如附表二編號一至三所示金額之商品交付丁○○，
    足以生損害於各特約商品、慶豐銀行及甲○○，皮包內之其餘物品則隨地棄置。
    嗣分因己○○接獲舉發違反道路交通管理事件通知單，得知遭人冒名租車使用，
    訴請臺北市政府警察局刑事警察大隊偵辦，臺北市政府警察局刑事警察大隊於九
    十年九月六日持乙○核發之搜索票前往丁○○上開住處搜索，及甲○○調閱社區
    門口監視錄影帶觀看後，報警偵報，經警於九十一年九月三十日十一時三十分許
    ，在其住處頂樓加蓋房間內之床底下查獲，始依序偵知上情。
二、丙○○於九十一年五月一日十六時四十七分十七秒，在臺北縣土城市○○路四六
    巷九號後門，見甲○○之皮包放置於停放於上述後門旁之機車菜籃內，其對該皮
    包係有人遺失之物有所認識（該皮包係甲○○於同日十六時三十分許，不慎遺失
    在上開機車菜籃內，皮包內並裝有新台幣（下同）二千元、慶豐銀行核發之信用
    卡乙枚、發票、鑰匙、其女兒之全民健康保險卡【自發票以下起訴書漏載】），
    竟意圖為自己不法之所有，將該皮包放置於其購物袋內而侵占入己，隨後離去返
    回其位於臺北縣土城市○○路四六巷七號十六樓住處，並將皮包交付丁○○。嗣
    甲○○於翌日即五月二日發覺皮包遺失，調閱社區門口監視錄影帶觀看後，立即
    報警偵辦，始查知上情。
三、案經臺北市政府警察局、臺北縣政府警察局土城分局移送臺灣板橋地方法院檢察
    署檢察官偵查起訴。
    理  由
一、被告丁○○部分：
    右揭犯罪事實，業據被告丁○○於警偵訊及乙○調查中供承不諱，並經證人己○○、戊○○、庚○○、甲○○於警訊及乙○調查、審理時證述無訛（詳臺灣板橋
    地方法院檢察署九十一年度偵字第四三六九號偵查卷宗第四頁反面、第五頁、第
    七頁反面、第九頁反面、第九○頁反面、九十一年度偵字第一九三三○號偵查卷
    宗第九頁、第四三頁、第四五頁、第六一頁反面、第六二頁、第七七頁反面至第
    七九頁、乙○九十一年十月二十八日訊問筆錄）。次者，在附表一編號一、三、
    四、六所示借用汽車切結書承借人己○○處及本票發票人己○○處，所按捺之指
    印經送驗結果，與被告指紋卡之左拇指指紋相符，在上述借用汽車切結書連帶保
    證人陶燈龍處，所按捺之指印經送驗結果，與陶登榮指紋卡之左拇指指紋相符，
    有內政部警政署刑事警察局九十年八月二十七日（九十）刑紋字第一八二二三三
    號鑑驗書乙紙在卷可稽（附於臺灣板橋地方法院檢察署九十一年度偵字第四三六
    九號偵查卷宗第十四頁）。再者，被告丁○○確曾於九十一年五月一日十七時四
    十分零六秒許，在附表二編號三所示之特約商店刷卡結帳，並簽署簽帳卡乙節，
    並經乙○當庭勘驗屬實（詳乙○九十一年十二月三日審判筆錄），復有自監視錄
    影帶翻拍之照片三幀附卷（附於九十一年度偵字第一九三三○號偵查卷宗第四八
    頁、第四九頁、第五一頁）及監視錄影帶扣案可稽。此外，復有附表一編號一至
    六所示之借用汽車切結書、小客車借用約定書、未填載發票金額之本票各二紙、
    經變造換貼被告丁○○照片之己○○汽車駕駛執照、己○○失竊後重新申請補發
    之汽車駕駛執照、己○○所有之全民健康保險卡各乙紙、慶豐商業銀行消費金融
    處信用卡部以九十一年九月十七日（九一）消信卡催字第二○一號函檢送之特約
    商店存根聯之簽帳單三紙附卷可資佐證（附於臺灣板橋地方法院檢察署九十一年
    度偵字第四三六九號偵查卷宗第十七頁至第十九頁、第二一頁反面、第二九頁、
    九十一年度偵字第一九三三○號偵查卷宗第十五頁至第十八頁），堪認被告丁○○上開不利於己之自白核與事實相符，應堪採信。本件事件明確，被告丁○○之
    犯行洵堪認定。
乙、被告丙○○部分：
    訊據被告丙○○矢口否認有何侵占遺失物之犯行，並辯稱：九十一年五月一日十
    六時四十七分十七秒許，伊買了很多菜，手很酸，故將菜放在停放在臺北縣土城
    市○○路四六巷九號後門旁之機車菜籃內，惟伊並未看見告訴人甲○○之皮包，
    隨後伊即與其他鄰居一同上樓云云。經查：
  (一)上開內裝有現金二千元、慶豐銀行核發之信用卡乙枚、發票、鑰匙、甲○○女兒
    之全民健康保險卡之皮包乙個，係甲○○所有，於九十一年五月一日十六時三十
    分許，不慎遺失在臺北縣土城市○○路四六巷九號後門旁機車菜籃內之事實，業
    據告訴人甲○○於乙○調查時指述：九十一年五月一日，伊與太太一起去買菜，
    返家時將機車停放在臺北縣土城市○○路四六巷九號後門旁，隔日上午發現皮包
    遺失沿路尋找，不知皮包係遺失在機車菜籃內，後想到停車處有監視錄影帶，伊
    立即調閱監視錄影帶查看，始發覺皮包係放在機車菜籃內，並遭被告丙○○拿走
    ，皮包內有現金、慶豐銀行核發之信用卡乙枚、發票、鑰匙、甲○○女兒之全民
    健康保險卡等物等語綦詳（詳乙○九十一年十一月十四日訊問筆錄），觀諸告訴
    人甲○○上開指述，足知甲○○並無拋棄該皮包所有權之意，僅係偶然喪失該皮
    包之持有，從而，該皮包應係屬遺失物，殆屬無疑。至告訴人甲○○於警訊中固
    指述：伊於九十一年五月一日十六時許，將皮包置放在停放在臺北縣土城市○○
    路四六巷九號後面之機車菜籃內，後遭人竊取，經調閱監視錄影帶發覺係遭被告
    丙○○竊取等語（詳九十一年度偵字第一九三三○號偵查卷宗第四四頁、第四五
    頁），惟觀諸其於乙○調查中供陳：斯時不知皮包遺失在機車菜籃內，係調閱監
    視錄影帶查看後，始發覺皮包係放在機車菜籃內等語（詳乙○九十一年十一月十
    四日訊問筆錄），足知上開皮包乙個已非告訴人甲○○實力可支配之物，而屬其
    遺失之物，殆屬無疑，從而，告訴人甲○○指述係遭被告丙○○竊取云云，顯不
    足採信。另告訴人甲○○於乙○調查中雖陳稱：皮包內有四、五千元云云（詳乙○九十一年十一月十四日訊問筆錄），然告訴人甲○○於警訊中本供稱：皮包內
    約有二千元等語（詳九十一年度偵字第一九三三○號偵查卷宗第四五頁），衡情
    ，警訊筆錄係距離案發經過最近時間所為之記載，斯時被害人之記憶與事後於法
    院中所為之供述相較，當以於警訊所述較為新鮮、明確，且較不誇大，是以，乙○認應以告訴人甲○○於警訊中所述皮包內有現金約二千元較為可信，附此敘明
    。
  (二)次者，九十一年五月一日十六時四十七分十七秒許，被告丙○○本在臺北縣土城
    市○○路四六巷九號後門旁準備開門進入，後走至右邊之機車菜籃，伸手進入菜
    籃，隨後即與身後之一群人開門進入公寓內，十六時四十八分，被告丙○○與一
    名男子進入電梯內，該名男子離開後，被告丙○○即從皮包內拿出某物查看之事
    實，復經乙○當庭勘驗屬實（詳乙○九十一年十二月三日審判筆錄），復有自監
    視錄影帶翻拍之照片乙幀附卷（附於九十一年度偵字第一九三三○號偵查卷宗第
    五○頁）及監視錄影帶扣案可稽。至公訴人固認：被告丙○○走近後門，準備開
    門，忽然見該機車車頭籃子部分置有甲○○之皮包乙只，見四下無人，便將之取
    出藏置於其手提袋子內，此刻有人走近，被告丙○○便與該人共同進入電梯內…
    …待與其共乘電梯之人離開後，被告丙○○即檢視其所取得之甲○○皮包，並將
    之藏妥離去等語，並製有勘驗筆錄可稽（附於九十一年度偵字第一九三三○號偵
    查卷宗第七五頁），然前開監視錄影帶為十六格分割畫面、快速錄影，業經乙○
    當庭勘驗屬實（詳乙○九十一年十二月三日審判筆錄），從而，右揭監視錄影帶
    因畫面小、速度快，因而無法看出被告丙○○有無自機車菜籃內拿取告訴人甲○○所有之皮包乙只、在電梯內有無拿出告訴人甲○○所有之皮包乙只查看等事實
    ，是以，公訴人認扣案之監視錄影帶可帶出被告丙○○自機車菜籃內拿取告訴人
    甲○○所有之皮包乙只、在電梯內檢視上述告訴人甲○○所有之皮包乙只云云，
    顯有所誤會，附此敘明。然查：依上開監視畫面所示，並無被告丙○○所述：將
    菜放在機車菜籃內之情形，且被告丙○○於偵訊中係辯稱：因後門打不開，才將
    菜放在機車菜籃內云云（詳九十一年度偵字第一九三三○號偵查卷宗第七二頁反
    面），就係因手酸或係因後門打不開，被告丙○○始將菜放於機車菜籃內，其供
    述已有所歧異，職是，被告丙○○此部分所辯，顯不足採信，且被告丙○○確有
    從停放在上址後門旁之機車菜籃內拿取某物，當屬無疑。而告訴人甲○○所有之
    皮包乙個，係遺失在上述機車之菜籃內，已如前述，另告訴人甲○○之皮包乙個
    ，係被告丙○○拾獲，交付被告丁○○，並經被告丁○○於偵訊及乙○調查中陳
    明無訛（詳九十一年度偵字第一九三三○號偵查卷宗第八○頁反面、乙○九十一
    年十月二十八日訊問筆錄），被告丁○○係被告丙○○之子，業據其二人供明在
    卷，則被告丁○○當無設詞誣陷被告丙○○之理及其必要，從而，告訴人甲○○
    所有之皮包乙個，顯係被告丙○○拾獲而後交付被告丁○○，要屬無疑。
  (三)綜上，被告丙○○所辯，顯係避就之詞，委無足採。本件事證明確，被告丙○○
    之犯行，堪以認定。
二、核被告丁○○就與陶登榮共同變造己○○之汽車駕駛執照，並提出供戊○○登記
    之行為，係犯刑法第二百十六條之行使第二百十二條之變造特種文書罪。就收受
    陶登榮交付之己○○汽車駕駛執照、全民健康保險卡，收受被告丙○○交付之甲○○皮包乙只之行為，皆係犯同法第三百四十九條第一項之收受贓物罪。就分別
    與陶登榮、庚○○前往詠祥公司，向戊○○租車使用，並與陶登榮分別在附表一
    編號一至三所示之文書上偽造己○○、陶燈龍之署押、指印；與庚○○基於犯意
    聯絡，由被告丁○○在附表一編號四至六所示之文書上偽造己○○之署押、指印
    ，復持交戊○○之行為，係犯同法第二百十六條之行使第二百十條之偽造私文書
    罪。復按持信用卡交易，基本上於財團法人聯合信用卡處理中心不依契約給付持
    卡人所消費之帳款予特約商店時，持卡人對於特約商店仍直接負有給付價金義務
    ，從而持信用卡交易與通常之買賣並無差異，僅在價金給付後由發卡銀行經由信
    用卡中心代為付帳，而發卡銀行經由信用卡中心給付特約商店價金時，則就事後
    之權利關係發生變動，亦即由持卡人對於發卡銀行負擔給付價金債務而已。是持
    卡人與特約商店間之交易，乃係以信任關係為基礎的信用販賣契約，倘持卡人並
    無支付價金之意思與能力，向特約商店提示信用卡消費，係屬對特約商店店員施
    行詐術，而持信用卡交易後，店員交付予持卡人簽名之簽帳單係一式二聯，其中
    一聯由客戶存查，另一聯由特約商店存查，有乙○辦理刑案電話查詢登記表在卷
    可參（附於乙○卷內），亦即客戶存根聯經由持卡人簽名後（同時複寫第二聯）
    ，由商店店員交持卡人收執，係表明持卡人同意依照信用卡使用約定，一經使用
    或訂購物品均應按所示之金額，付款予發卡銀行。故持卡人於該簽帳單簽名之用
    意，係對所簽之金額負責之意，該簽帳單性質應為私文書，核被告丁○○持甲○○所有之信用卡至附表二編號一至三所示之特約商店消費，並於簽帳單上偽造甲○○之署押提出於特約商店，使店員陷於錯誤，而交付財物之行為，係犯同法第
    二百十六條之行使第二百十條之偽造私文書罪及同法第三百三十九條第一項之詐
    欺取財罪。其與陶登榮分別偽造「己○○」、「陶燈龍」之署押及按捺指印於附
    表一編號一至三所示之各該文書上，復與庚○○基於犯意聯絡，由被告丁○○在
    附表一編號四至六所示之文書上偽造己○○之署押、指印，及偽造甲○○之署押
    於附表二編號一至三所示之各該文書上，均係偽造各該私文書之階段行為，不另
    論罪。再其變造己○○之汽車駕駛執照、偽造附表一編號一至六、附表二編號一
    至三所示之各該文書後，持交戊○○登記而行使之，其偽造之低度行為，均為行
    使之高度行為所吸收，僅論以行使變造特種文書罪及行使偽造私文書罪。其先後
    二次行使變造特種文書、二次行使附表一所示之偽造私文書、三次行使附表二所
    示之偽造私文書、三次詐欺取財等犯行，均係時間緊接，所犯又係構成要件相同
    之罪名，顯各係基於概括犯意反覆為之，皆為連續犯，均應依刑法第五十六條之
    規定論以一罪並加重其刑。又其所犯收受己○○所有之汽車駕駛執照、全民健康
    保險卡之贓物罪、行使變造己○○之汽車駕駛執照罪、行使附表一所示偽造私文
    書三罪間，及收受甲○○所有之皮包乙只之贓物罪、行使附表二所示偽造私文書
    、詐欺取財三罪間，皆有方法結果之牽連關係，為牽連犯，皆應依刑法第五十五
    條之規定，從較重之行使偽造私文書罪論處。再其所犯上開行使偽造私文書之犯
    行，時間相逾一年，顯係犯意各別，應分論併罰。而其與陶登榮就上開變造特種
    文書、行使變造特種文書、偽造私文書、行使偽造私文書等犯行；其與庚○○就
    右揭行使變造特種文書、偽造私文書、行使偽造私文書等犯行，皆有犯意之聯絡
    ，行為之分擔，皆為共同正犯。至公訴人雖未敘及被告收受己○○所有之汽車駕
    駛執照、全民健康保險卡之收受贓物犯行，然此部分與公訴人起訴部分，有牽連
    犯之裁判上一罪關係，茲如前述，為起訴效力所及，乙○自得併予審酌。至公訴
    人固認被告丁○○與陶登榮在附表一編號三空白本票發票人處偽造己○○、陶燈
    龍之署押，被告丁○○在附表一編號六空白本票發票人處偽造己○○之署押等行
    為，皆係犯同法第二百零一條第一項之偽造有價證券罪嫌云云，然按本票為要式
    證券，本票之作成必依票據法第一百二十條所定之方式為之，如本票之絕對必要
    記載事項有欠缺，除票據法另有規定外，依票據法第十一條第一項前段之規定，
    其本票即為無效。而本票之金額為本票之絕對必要記載事項，此觀之票據法第一
    百二十條第一項第二款之規定即可明。本件附表一編號三、六所示之本票上，並
    未填載金額，有該本票二紙在卷可憑（附於九十一年度偵字第四三六九號偵查卷
    宗第十九頁），且被告丁○○並未授權戊○○於被告丁○○承租之營業小客車發
    生損害，得在上開本票上填載金額之事實，業據被告丁○○於乙○審理時供陳在
    卷（詳乙○九十一年十二月三日審判筆錄），核與證人戊○○於乙○審理九十一
年度訴字第一一四三號庚○○偽造有價證券案件中證述：上述空白本票係欲作為
    租車保證，為被告丁○○租車不還或租金有拖欠時之保障，然伊不會在本票上自
    行填載金額，係欲租車者與伊發生民事糾紛欲和解時，伊才會要求發票人在空白
    本票上填具金額，伊並未被授權在本票上填載金額等語相符，此有乙○九十一年
    度訴字第一一四三號判決在卷可稽（附於乙○卷內），既上述本票二紙未填載發
    票金額因欠缺票據法上絕時必要記載事項，且發票人即被告丁○○亦未授權持票
    人戊○○填載發票金額之應記載事項，依最高法院九十年度台上字第七一八六號
    、九十年度台上字第六八八三號判決意旨參照，前揭本票二紙即非為有效之本票
    ，被告丁○○在本票發票人處偽造己○○署押之行為，即不能構成偽造有價證券
    罪，職是，公訴人認被告丁○○此部分所為，係犯同法第二百零一條第一項之偽
    造有價證券罪嫌云云，容有誤會，惟本票上記載之內容已足以表示一定之意思，
    且係作為被告丁○○取信詠祥公司之憑證，仍不失為私文書之性質，故被告丁○○上述所為，應構成偽造私文書罪，且與其前開偽造借用汽車切結書、小客車借
    用約定書，係基於一租車使用之單一犯意接續為之，應僅成立一偽造私文書罪，
    附此敘明。另核被告丙○○所為，係犯同法第三百三十七條之侵占遺失物罪。爰
    審酌被告丁○○曾因竊盜案件，於九十年二月二十七日，經乙○以九十年度易字
    第二三八號判處有期徒刑七月，緩刑二年確定，現緩刑中，被告丙○○素無前科
    ，有臺灣高等法院檢察署刑案紀錄簡覆表二紙在卷足憑，素行均尚可，被告丁○○坦承犯行，被告丙○○否認犯行之犯後態度，被告丁○○行使變造特種文書、
    行使偽造私文書之次數、詐欺取財之金額，被告丙○○侵占遺失物之性質及對原
    所有人回復財產權所生損害，兼衡被告二人犯罪之動機、目的、手段、所生危害
    等一切情狀，分別量處如主文所示之刑，併諭知易科罰金、易服勞役之折算標準
    。並就被告丁○○部分定應執行刑及諭知易科罰金之折算標準。至附表一所示文
    書上偽造「己○○」署押（含指印）共十八枚、偽造「陶燈龍」署押（含指印）
    共六枚、簽帳單特約商店存根聯上偽造之「甲○○」署押共六枚，係屬偽造之署
    押，爰依刑法第二百十九條之規定沒收之。另己○○汽車駕駛執照上所附著之被
    告丁○○照片乙張，簽帳單客戶存根聯三聯，均係被告丁○○所有供本件犯罪所
    用之物，為被告是承不諱（詳乙○九十一年十月二十八日訊問筆錄），併依刑法
    第三十八條第一項第二款規定宣告沒收之。而附表一所示之文書及在附表二所示
    特約商店偽造之簽帳單特約商店存根聯，被告丁○○已交付戊○○及各該特約商
    店留存，已非屬被告所有之物，乙○自無從併予宣告沒收之，附此敘明。
據上論斷，應依刑事訴訟法第二百九十九條第一項前段，刑法第二十八條、第五十六
條、第二百十六條、第二百十二條、第二百十條、第三百四十九條第一項、第三百三
十九條第一項、第三百三十七條、第五十五條、第四十一條第一項、第二項、第四十
二條第二項、第五十一條第五款、第二百十九條、第三十八條第一項第二款，罰金罰
鍰提高標準條第一條前段、第二條，判決如主文。
本案經檢察官楊仲農到庭執行職務。
中      華      民      國      九十一      年      十二    月  十七    日
                                  臺灣板橋地方法院刑事第四庭
                                          法  官  游  秀  雯
右正本證明與原本無異。
如不服本判決，應於判決送達後十日內，向乙○提出上訴狀。
                                          書記官  張  玉  如
中      華      民      國      九十一      年      十二    月  二十三  日
附錄本案論罪科刑法條全文：
刑法第二百十六條
行使第二百十條至第二百十五條之文書者，依偽造、變造文書或登載不實事項或使登
載不實事項之規定處斷。
刑法第二百十二條
偽造、變造護照、旅券、免許證、特許證及關於品行、能力服務或其他相類之證書、
介紹書，足以生損害於公眾或他人者，處一年以下有期徒刑、拘役或三百元以下罰金
。
刑法第二百十條
偽造、變造私文書，足以生損害於公眾或他人者，處五年以下有期徒刑。
刑法第三百三十九條
意圖為自己或第三人不法之所有，以詐術使人將本人或第三人之物交付者，處五年以
下有期徒刑、拘役或科或併科一千元以下罰金。
以前項方法得財產上不法之利益或使第三人得之者，亦同。
前二項之未遂犯罰之。
刑法第三百四十九條
收受贓物者，處三年以下有期徒刑、拘役或五百元以下罰金。
搬運、寄藏、故買贓物或為擔保者，處五年以下有期徒刑、拘役或科或併科一千元以
下罰金。
因贓物變得之財物，以贓物論。
刑法第三百三十七條
意圖為自己或第三人不法之所有，而侵占遺失物、漂流物或其他離本人所持有之物者
，處五百元以下罰金。
附表一
┌──┬────────────┬──────────┬────────┐
│編號│文書名稱                │偽造之署押、指印    │沒收法條        │
├──┼────────────┼──────────┼────────┤
│一  │九十年四月二十九日簽立之│己○○署押二枚、指印│刑法第二百十九條│
│    │借用汽車切結書          │一枚、陶燈龍署押一枚│                │
│    │                        │、指印一枚          │    │
├──┼────────────┼──────────┼────────┤
│二  │九十年四月二十九日簽立之│己○○署押二枚、指印│同右            │
│    │小客車借用約定書        │二枚、陶燈龍署押一枚│                │
│    │                        │、指印一枚          │                │
├──┼────────────┼──────────┼────────┤
│三  │票號四二九八九七號、發票│己○○署押一枚、指印│同右            │
│    │日九十年四月二十九日、發│一枚、陶燈龍署押一枚│                │
│    │票金額空白之本票        │、指印一枚          │                │
├──┼────────────┼──────────┼────────┤
│四  │九十年五月二十五日簽立之│己○○署押二枚、指印│同右            │
│    │借用汽車切結書          │一枚                │                │
├──┼────────────┼──────────┼────────┤
│五  │九十年五月二十五日簽立之│己○○署押二枚、指印│                │
│    │小客車借用約定書    │二枚                │                │
├──┼────────────┼──────────┼────────┤
│六  │票號五四五○七一號、發票│己○○署押一枚、指印│同右            │
│    │日九十年五月二十五日、發│一枚                │                │
│    │票金額空白之本票        │                    │                │
└──┴────────────┴──────────┴────────┘
附表二
┌──┬─────┬─────────────┬─────┬──────┐
│編號│時間      │地點及特約商店            │署押      │金額        │
│    │          │                          │          │新台幣      │
├──┼─────┼─────────────┼─────┼──────┤
│一  │九十一年  │屈臣氏百佳股份有限公司中和│甲○○署押│三百八十五元│
│    │五月一日  │店                        │簽帳單係一│之商品      │
│    │十七時三  │                          │式二聯，故│            │
│    │十分許    │                          │一次偽造署│            │
│    │          │                          │押二枚    │            │
├──┼─────┼─────────────┼─────┼──────┤
│二  │九十一年  │同右                      │甲○○署押│一千一百七十│
│    │五月一日  │                          │二枚      │一元之商品  │
│    │十七時三  │                          │          │            │
│    │十三分許  │                          │          │            │
│    │（起訴書  │                          │          │            │
│    │誤載為三  │                          │          │            │
│    │十八分許  │                          │          │            │
│    │）        │                          │          │            │
├──┼─────┼─────────────┼─────┼──────┤
│三  │九十一年  │惠康百貨股份有限公司員山店│甲○○署押│一千二百六十│
│    │五月一日  │                          │二枚      │三元之商品  │
│    │十七時四  │                          │          │            │
│    │十二分許  │                          │          │            │
└──┴─────┴─────────────┴─────┴──────┘
